臺灣花蓮地方法院民事裁定
110年度家聲字第9號
聲  請  人  胡潔鈴  




關  係  人  李資儀  

上列當事人間請求許可訴訟行為事件，本院裁定如下：
   主  文
許可聲請人就本院一○九年度玉醫簡字第一號民事事件為上訴之
訴訟行為。
程序費用由聲請人負擔。
    理  由
一、聲請意旨略以：我的聽力因為醫院延誤我至外院就醫受損，
    對醫院請求損害賠償。現欲提起上訴，但關係人即輔助人李
    資儀沒空不肯幫忙，故向法院逕行聲請為訴訟行為許可等語
    。
二、按受輔助宣告之人為訴訟行為時，應經輔助人同意；第一項
    所列應經同意之行為，無損害受輔助宣告之人利益之虞，而
    輔助人仍不為同意時，受輔助宣告之人得逕行聲請法院許可
    後為之，民法第15條之2第1項第3款、第4項定有明文。經查
    ：
　　㈠聲請人於民國109年7月9日對衛生福利部玉里醫院及周冠儒
      醫師提起民事訴訟，請求連帶給付聲請人新臺幣（下同）
      20萬元及自起訴狀繕本送達翌日起按年息5%計算之利息，
      其理由係以其曾於104年間向周冠儒醫師表示身體不適欲
      到外面耳鼻喉科就診，然未獲置理，周冠儒醫師亦未注意
      聲請人有罹患中耳發炎之情形，導致原告聽力受損，並連
      續吃了兩年多的耳鼻喉科藥物，但聽力無法恢復正常。原
      告其後至佛教慈濟醫療財團法人花蓮慈濟醫院做聽力檢查
      ，才發現耳朵聽力受損，並建議原告配戴助聽器，影響原
      告正常生活作息甚鉅。而依民法第184條第1項前段、第19
      3條、第195條、第188條第1項規定，請求衛生福利部玉里
      醫院及周冠儒醫師連帶賠償其精神慰撫金20萬元等語，此
      有原告提起本院109年度玉醫簡第1號案卷之民事起訴狀在
      卷可查（見本院109年度玉醫簡第1號案卷第13頁至第15頁
      ）。而上開訴訟第一審經本院民事庭以109年度玉醫簡字
      第1號判決駁回聲請人所提之訴，其理由略以：依照玉里
      醫院診療紀錄所載，聲請人於104年6月間即抱怨左耳耳鳴
      ，經診斷疑似為外耳炎，並自左耳夾出塑膠異物，而經周
      冠儒醫師開立相關藥物，而於104年8月17日聲請人表示耳
      膜癒合良好。聲請人在院期間多次抱怨聽力受損、耳鳴，
      並安排至外醫耳鼻喉科治療。另依照玉里醫院護理紀錄，
      原告於104年6月8日入院護理檢查時，聲請人雙耳耳垢多
      ，無流血化膿，並於104年7月10日安排至里安耳鼻喉科診
      所治療，其後又於104年8月5日要求到外醫就診，經護理
      人員告知外醫結果等情。認聲請人進玉里醫院時耳朵即顯
      有病徵，經周冠儒投藥後仍有安排至外醫就診，難認周冠
      儒有何處置疏失，因此駁回聲請人之訴，此亦有本院109
      年度玉醫簡字第1號民事判決在卷可查。
　　㈡聲請人於110年7月23日具狀聲請法院許可上訴，認上開本
      院109年度玉醫簡字第1號民事判決事實認定有誤，稱104
      年間周冠儒並未給消炎藥等語。而關係人即聲請人之輔助
      人李資儀則到庭表示不同意聲請人提起上訴，理由略以：
      希望聲請人在醫院好好安養，之前已經上訴過一次，應該
      沒什麼機會，醫院說如果聲請人一直對醫院上訴，沒辦法
      繼續住那邊。社工說聲請人如果與醫院敵對關係，好像不
      能繼續幫他爭取福利，醫療床的補助沒有辦法繼續申請，
      擔心影響聲請人的照顧。如果不會影響就醫，我沒有意見
      。但如果聲請人沒有任何證據可以證明，也不同意他上訴
      ，擔心繼續上訴有額外費用負擔，這個訴訟進行沒有意義
      等語。
　　㈢本院審酌聲請人聽力確實受損，此有診斷證明在卷可查，
      且聲請人曾於104年間即表示耳朵有不舒服，且希望至外
      醫就診，並曾抱怨「又不讓我去看醫生」等語（見109年
      度玉醫簡字第1號判決事實即理由三、（一）、2段），故
      聲請人所述情節雖與玉里醫院之相關記載有所出入，然尚
      難遽認其主張毫無根據，本院109年度玉醫簡字第1號判決
      亦非以其主張顯無理由駁回其訴訟。於遭遇法律上權益遭
      受侵害時，縱然事實尚非至明，然綜合考量程序、實體利
      益後尋求法律途徑解決、釐清事實，係聲請人所享有之訴
      訟權利，本不因聲請人是否受有輔助宣告而有所異同。又
      關係人稱擔憂聲請人之醫療補助申請遭遇困難等情，經本
      院函詢衛生福利部玉里醫院聲請人與其醫療糾紛是否影響
      聲請人之補助或醫療服務，據覆略以：聲請人係該院協助
      申請衛生福利部核定之精神疾病公費養護身分安置迄今，
      其相關養護費用均由衛福部補助，該院為衛福部所屬醫院
      並接受委託安置，自當提供聲請人完整之精神科醫療服務
      等語，此有該院110年10月5日玉醫社字第1102501303號函
      文在卷可查（見本卷第101頁）。故關係人擔憂聲請人因
      訴訟進行無法繼續就醫，應尚屬無據。又本件聲請人經財
      團法人法律扶助基金會花蓮分會准予扶助，並經本院以10
      9年度玉救字第3號准予訴訟救助，此經本院調取上開案卷
      查對無訛，而本件標的價額僅20萬元，其衍生之訴訟費用
      當非至鉅，本院綜合考量聲請人之訴訟權益、照顧與補助
      請領應不受影響及訴訟可能之支出，認其提起上訴無損害
      受輔助宣告之人利益之虞。聲請人聲請法院許可其訴訟行
      為，為有理由，應予准許。然此並不涉及聲請人所提訴訟
      之實體認定，此部分仍應由本案法院予以調查審認，乃屬
      當然，並此敘明。
三、爰依家事事件法第177條第2項、第164條第2項，裁定如主文
    。 　　
中　　華　　民　　國　 110　　年　　10　　月　　25　　日
                  家事法庭    法  官　  何効鋼
以上正本係照原本作成。
如對本裁定抗告，須於裁定送達後10日之不變期間內，向本院提
出抗告狀，並繳納抗告費新臺幣1,000元。
中　　華　　民　　國　　110 　年　　10　　月　　28　　日
                              書記官    許家昌